【裁判字號】    98,訴,1728
【裁判日期】    981230
【裁判案由】    履行債務
【裁判全文】
臺灣臺北地方法院民事判決              98年度訴字第1728號
原      告  華南商業銀行股份有限公司
法定代理人  乙○○
訴訟代理人  丁○○
複代理人    甲○○
被      告  中華民國工業氣體協會
法定代理人  戊○○
訴訟代理人  丙○○
上列當事人間請求履行債務事件，本院於民國98年12月23日言詞
辯論終結，判決如下：
    主  文
被告應給付原告新臺幣捌拾貳萬肆仟壹佰柒拾肆元，及自民國九
十八年八月二十九日起至清償日止，按週年利率百分之五計算之
利息。
訴訟費用新臺幣玖仟零拾元由被告負擔。
本判決於原告以新臺幣貳拾柒萬伍仟元為被告供擔保後，得假執
行。
    事實及理由
一、原告起訴主張：訴外人丙○○對被告有薪津債權，惟此一債
    權業經鈞院95年執正字第5054號執行命令，自民國95年2月8
    日起至清償日止在新臺幣（下同）2,297,925元範圍內移轉
    予原告，嗣原告請求被告依前開執行命令履行債務，詎料被
    告置若罔聞，截至98年6月底止，被告應給付原告824,174元
    ，為此依前開薪資移轉之執行命令，提起本件訴訟。並聲明
    ：(1)如主文第1項所示。(2)願供擔保，請准宣告假執行。
二、被告之抗辯：
  (一)本件執行命令之所以未能有效移轉債務，係因被告自接到命
    令迄98年6月歷時3年多，期間未接獲原告任何指定帳戶和帳
    號通知，明顯為原告作業疏失。
  (二)被告於法定期限提出異議，表示自95年9月起每月扣債務人
    薪資8,000元，未見有駁回或不准之裁決，因此被告認知為
    自95年9月至98年6月共34期，累計移轉債務為272,000元。
    並聲明：原告之訴駁回。
三、兩造不爭執之事實：
  (一)訴外人連美玉、丙○○於85年6月10日互為向原告借款之連
    帶保證人，並各向原告借款390萬元，惟未依約清償，原告
    聲請士林地院核發87年度促字第10919號及89年度促字第204
    34號支付命令，並向本院起訴請求清償借款，經本院以94年
    度重訴字第2369號判決原告勝訴。原告嗣持前開2份支付命
    令及確定證明書為執行名義，向士林地院聲請強制執行連美
    玉、丙○○之財產，因未足額受償，士林地院發給87年度執
    字第8469號及90年度執字第3104號債權憑證。
  (二)原告於95年1月25日持前開2份債權憑證及本院94年度重訴字
    第2369號民事判決暨確定證明書，聲請強制執行連美玉對振
    新清潔工程有限公司之薪資、丙○○之股票暨對被告之薪資
    （本院95年度執字第5054號），執行結果為：
  1.囑託桃園地院執行連美玉對振新清潔工程有限公司之薪資債
    權，但執行無結果。
  2.執行連美玉及丙○○股票部分均執行無結果。
  3.於95年1月27日核發扣押丙○○對被告薪資債權之執行命令
    ，執行命令於95年2月8日送達於被告，95年2月7日送達於丙
    ○○，被告於95年2月14日陳報丙○○為其員工，依執行命
    令自95年9月起扣薪（每月8,000元）。
  4.於95年3月28日核發將丙○○對被告之薪資債權移轉予原告
    之執行命令，執行命令於95年3月31日送達於被告，95年3月
    30日送達於丙○○。
四、本件應探究者為：(1)系爭移轉原告薪資債權之執行命令是否
    對被告發生效力？(2)如(1)為是，至98年6月底止，已移轉之
    薪資債權金額若干？茲分述如下：
  (一)按對於薪資或其他繼續性給付之債權所為強制執行，於債權
    人之債權額及強制執行費用額之範圍內，其效力及於扣押後
    應受及增加之給付；前項債務人於扣押後應受及增加之給付
    ，執行法院得以命令移轉於債權人。但債務人喪失其權利或
    第三人喪失支付能力時，債權人債權未受清償部分，移轉命
    令失其效力，得聲請繼續執行。並免徵執行費，強制執行法
    第115條之1第1項、第2項分別定有明文。查：本院民事執行
    處於95年1月27日核發扣押丙○○對被告薪資債權之執行命
    令，該執行命令於95年2月8日送達於被告，被告於95年2月4
    日提出扣押薪資債權陳報或聲明異議狀，表示丙○○現為被
    告員工，依執行命令自95年9月起扣薪，每月8,000元等語，
    經本院轉知原告表示意見，原告於95年2月24日具狀聲請移
    轉丙○○對被告之薪資債權予原告，本院民事執行處乃於95
    年3月28日核發將丙○○對被告之薪資債權移轉予原告之執
    行命令，該執行命令於95年3月31日送達於被告，此經本院
    依職權調閱本院95年度執字第5054號執行卷宗查明無訛，而
    於上開執行命令送達後，丙○○仍繼續任職於被告協會，並
    無喪失薪資債權之情形，被告亦無喪失支付能力之情事，是
    系爭移轉原告薪資債權之執行命令於95年3月31日送達被告
    後，業已發生效力，且其後並未有喪失效力之事由，自仍為
    有效。被告所辯：被告自接獲命令迄98年6月歷時3年多，期
    間未接獲原告任何指定帳戶和帳號通知，執行命令並未能有
    效移轉債務等語，乃係就薪資移轉命令之性質有所誤解，顯
    不足採。被告另辯稱：被告於法定期限提出異議，但未見有
    駁回或不准之裁決等語，惟依強制執行法第120條規定，債
    權人對於第三人之異議認為不實時，得於收到異議通知後10
    日內向管轄法院提起訴訟，債權人未能於前述期間內為起訴
    之證明，第三人得向執行法院聲請撤銷所發執行命令，然在
    本件，被告迄今未有向本院民事執行處聲請撤銷所發執行命
    令並經准許之情事，故不影響本院上開所為之認定。
  (二)次查：依財政部臺北市國稅局綜合所得稅各類所得資料清單
    所載（見審訴字卷第42、44、46頁），被告發予丙○○之薪
    資於95年度為685,500元，96年度為715,550元，97年度為75
    2,400元，逐年均有增加，又被告陳稱於98年度丙○○之薪
    水並無較97年度減少之情形（見訴字卷第8頁背面），是原
    告主張丙○○98年度薪資以752,400元計算，並無不可，又
    依被告所述，係於每月15日將薪資發予丙○○（見訴字卷第
    8頁背面），而扣押丙○○對被告薪資債權之執行命令係於
    95年2月8日送達於被告，故自95年2月起，丙○○對被告之
    薪資債權即為執行命令效力所及，經核算丙○○於95年2月
    至98年6月間共計有824,175元之薪資債權移轉予原告（計算
    式詳如附表）。
五、丙○○對被告於95年2月至98年6月間之薪資債權既有824,17
    5元已移轉原告，從而，原告訴請被告應給付原告824,174元
    ，及自起訴狀繕本送達被告之翌日即98年8月29日起至清償
    日止，按週年利率百分之5計算之法定遲延利息，為有理由
    ，應予准許。
六、原造陳明願供擔保請准宣告假執行，核無不合，爰酌定相當
    之擔保金額，予以准許。
七、本件事證已臻明確，兩造其餘攻防方法及所提證據，業經審
    酌，核與本件判決結果無影響，爰不逐一論述，併此敘明。
八、據上論結，本件原告之訴為有理由，依民事訴訟法第78條、
    第390條第2項，判決如主文。
中    華    民    國    98    年    12    月    30    日
                  民事第四庭  法  官  張文毓
以上正本係照原本作成。
如對本判決上訴，須於判決送達後20日內向本院提出上訴狀（須
附繕本）。
中    華    民    國    98    年    12    月    30    日
                              書記官  賴敏慧
附表：（元以下四捨五入，下同）
1.95年2月至95年12月
  685,500×1/3×11月/12月＝209,458
2.96年1月至96年12月
  715,550×1/3＝238,517
3.97年1月至97年12月
  752,400×1/3＝250,800
4.98年1月至98年6月
  752,400×1/3×6月/12月＝125,400
5.共計824,175元

司法院資訊處製作；財團法人民間司法改革基金會備份。
